ACORDAO-COMPLETO-2339184

ACÓRDÃO 2721/2019 ATA 11/2019 - SEGUNDA CÂMARA

VISTOS, relatados e discutidos estes autos que tratam de atos de aposentadoria em favor de Marcia Aparecida Bastida Drudi de Moraes (XXX.080.518-XX) , Maria Jose de Souza (XXX.357.908-XX) , Maria de Fathma Leonarda de Oliveira (XXX.161.208-XX) e Maria de Fatima Zaccaro Canavezzi (XXX.293.358-XX) .
ACORDAM os ministros do Tribunal de Contas da União, reunidos em sessão da 2ª Câmara, ante as razões expostas pelo relator e com fundamento no art. 71, inciso III, da Constituição Federal, c/c os arts. 1º, inciso V, e 39, inciso II, da Lei 8.443/1992; 259 a 263 do Regimento Interno do TCU e 15 da Instrução Normativa-TCU 55/2007, em:
9.1. considerar ilegais e recusar o registro dos atos de concessão de aposentadoria de Marcia Aparecida Bastida Drudi de Moraes, Maria de Fathma Leonarda de Oliveira e Maria de Fatima Zaccaro Canavezzi;
9.2. considerar prejudicado, por perda de objeto, o exame do ato em favor de Maria Jose de Souza;
9.3. dar ciência desta deliberação aos interessados e à Gerência Executiva do INSS - SANTO ANDRÉ/SP;
9.4. dispensar o ressarcimento das quantias indevidamente recebidas de boa-fé até a data da ciência pela Gerência Executiva do INSS - SANTO ANDRÉ/SP - INSS/MPS do presente acórdão, com base no Enunciado 106 da Súmula da Jurisprudência do TCU;
9.5. determinar à Gerência Executiva do INSS - SANTO ANDRÉ/SP - INSS/MPS (atual Secretaria de Previdência – Ministério da Economia) que:
9.5.1. no prazo de 15 (quinze) dias, contados da ciência da presente deliberação, faça cessar os pagamentos decorrentes dos atos ora considerados ilegais, sob pena de responsabilidade solidária da autoridade administrativa omissa;
9.5.2. no prazo de 15 (quinze) dias, contados do conhecimento da presente deliberação, dê ciência do inteiro teor deste acórdão aos interessados, esclarecendo-lhes que o efeito suspensivo proveniente da interposição de recurso não a exime da devolução dos valores percebidos indevidamente após a notificação, em caso de não provimento do recurso;
9.5.3. no prazo de 30 (trinta) dias, informe ao TCU as medidas adotadas e encaminhe comprovante sobre a data em que os interessados tomaram conhecimento do contido no subitem anterior;
9.5.4. verifique se as interessadas cujos atos foram apreciados pela ilegalidade preenchem requisitos para se aposentarem com base em outro fundamento legal vigente e, em caso afirmativo e em comum acordo com os servidores, emita novo ato e o submeta à apreciação deste Tribunal, via Sisac, no prazo de 30 (trinta) dias, ou, em caso negativo, promova o retorno à ativa dos interessados;
9.6. enviar cópia deste acórdão, bem como do relatório e do voto que o fundamentam, à Gerência Executiva do INSS - SANTO ANDRÉ/SP - INSS/MPS (atual Secretaria de Previdência – Ministério da Economia) e aos interessados.

Atos de concessão de aposentadoria de ex-servidores Gerência Executiva do INSS - SANTO ANDRÉ/SP - INSS/MPS (atual Secretaria de Previdência  Ministério da Economia).

Segunda Câmara

Gerência Executiva do INSS - SANTO ANDRÉ/SP - INSS/MPS (atual Secretaria de Previdência - Ministério da Economia).

3. Interessados/Responsáveis:
3.1. Interessados: Marcia Aparecida Bastida Drudi de Moraes (XXX.080.518-XX); Maria Jose de Souza (XXX.357.908-XX); Maria de Fathma Leonarda de Oliveira (XXX.161.208-XX); Maria de Fatima Zaccaro Canavezzi (XXX.293.358-XX).

13.1. Ministros presentes: Ana Arraes (Presidente), Augusto Nardes (Relator), Aroldo Cedraz e Raimundo Carreiro.
13.2. Ministros-Substitutos presentes: Marcos Bemquerer Costa e André Luís de Carvalho.

AUGUSTO NARDES

Tratam os autos de aposentadoria de ex servidores da Gerência Executiva do INSS SANTO ANDRÉ/SP - INSS/MPS (atual Secretaria de Previdência – Ministério da Economia) .
2.	Adoto como relatório a instrução elaborada no âmbito da Secretaria de Fiscalização de Pessoal (Sefip/TCU) , com alguns ajustes de forma que julgo pertinentes:
EXAME TÉCNICO
Procedimentos preliminares aplicados
3.		Os procedimentos para exame, apreciação e registro de atos de pessoal encontram-se estabelecidos na Instrução Normativa TCU 78/2018 e na Resolução-TCU 206/2007. Essas normas dispõem, respectivamente, em seus arts. 4º, § 2º, e 3º, § 3º que os atos de pessoal disponibilizados por meio do Sistema de Apreciação e Registro de Atos de Admissão e Concessões devem ser submetidos a crítica preliminar automatizada do próprio sistema, com base em parâmetros predefinidos.
4.		Relativamente aos atos de concessão de aposentadoria, as rotinas de crítica das informações cadastradas no Sistema de Apreciação e Registro de Atos de Admissão e Concessões foram elaboradas e validadas levando-se em conta as peculiaridades desses atos. Os itens de verificação do sistema compreendem prazos e fundamentos legais, assim como eventuais ocorrências de acumulação. Trata-se de verificações mais abrangentes, minuciosas e precisas do que aquelas que podem ser realizadas por mãos humanas, proporcionando um nível de segurança ainda maior.
5.		Além da crítica automatizada, há verificação humana adicional no caso de haver alertas do sistema ou informações não formatadas, como esclarecimentos do gestor ou do controle interno.
6.		As críticas também consideram os registros do Sistema Integrado de Administração de Recursos Humanos (Siape) . O Siape disponibiliza informações atualizadas sobre as parcelas que integram os proventos, diferentemente, portanto, do Sistema de Apreciação e Registro de Atos de Admissão e Concessões, que informa as parcelas no momento do registro do ato.
7.		Essa confrontação com o Siape provê uma visão atual e verdadeira da situação, o que permite descaracterizar irregularidades e inconsistências que, embora constantes do Sistema de Apreciação e Registro de Atos de Admissão e Concessões, já foram corrigidas.
Encaminhamentos anteriores
8.		Por meio da diligência expedida à entidade (peça 2) , solicitaram-se as seguintes informações/documentação:
Com vistas ao saneamento do processo acima indicado, com fundamento no art. 11 da Lei 8.443/1992, solicito a Vossa Senhoria que, no prazo de 30 (trinta) dias, encaminhe a esta SEFIP os documentos e/ou esclarecimentos abaixo discriminados: 
Interessadas: MARCIA APARECIDA BASTIDA DRUDI DE MORAES (CPF XXX.080.518-XX) ; MARCIA APARECIDA BASTIDA DRUDI DE MORAES (CPF XXX.080.518-XX) ; MARIA DE FATHMA LEONARDA DE OLIVEIRA (CPF XXX.161.208-XX) ; e MARIA DE FATIMA ZACCARO CANAVEZZI (CPF 956.293.358- 04) . 
Assunto 01: Tempo de serviço com período insalubre. 
Documentação requerida: 
a) Enviar cópia do Mapa de Apuração do Tempo de Serviço, juntando, quando for o caso, as cópias das certidões dos tempos averbados, incluindo os tempos insalubres com as respectivas justificativas, bem como discriminando os períodos insalubres laborados. Caso exista averbação de tempo insalubre decorrente de mandado de injunção, enviar a cópia da respectiva decisão, além da comprovação de que o interessado é, de fato, beneficiário do referido mandado; e 
b) Enviar documentação que comprove atividades realizadas em condições insalubres (laudo pericial e outros) .
9.		A diligência supramencionada foi atendida, conforme peça 4, estando os autos aptos a ser instruídos no mérito. 
Exame das constatações
10.	A seguir, analisar-se-á, para cada interessado, o respectivo ato de aposentadoria.
Em relação a Sra. MARCIA APARECIDA BASTIDA DRUDI DE MORAES
11.	O ato inicial de aposentadoria (10263012-04-2007-000001-7) foi apreciado pela legalidade, conforme Acórdão 11/2014-TCU-Segunda Câmara-TCU, relator Ministro Aroldo Cedraz.
12.	Nestes autos, constam ato relativo a primeira e a segunda alteração (n. 10263012-04-2012-000020-1 e 10263012-04-2012-000058-9, respectivamente) .
13.	Em análise, verifica-se que a interessada foi inativada em 3/1/2007. Os proventos estão sendo pagos na proporção de 24/30. Incorporou, ainda, 13% a título de adicional por tempo de serviço. O fundamento legal da aposentadoria registrado no Siape (peça 5) foi aquele descrito na redação atual do artigo 40, §1º, inciso I, CRFB/88, c/c EC 70/12.
14.	Cabe ressaltar que a EC n. 70/2012 alterou as disposições para os inativos que ingressaram no serviço público antes de 31/12/2003 e que foram para a inatividade por invalidez permanente. Para estes, no qual se enquadra a interessada, foi revigorado o instituto da paridade e da remuneração do cargo efetivo como base de cálculo para fins de pagamento dos proventos.
15.	No ato relativo a primeira alteração, o Controle Interno emitiu o seu parecer pela legalidade com a seguinte justificativa:
1- o Tempo de Serviço no órgão (Excluir as Licenças) correto é 20 a 05m 07d e não 21 a 03 m 06 d no campo Discriminação dos Tempos de Serviço e Averbações; e 
2 - No campo Discriminação das Licenças faltou lançar os itens Para Tratamento da Própria Saúde de 00 a 10 m 07 d.
16.	Em consulta ao tempo de serviço e averbações, consta o cômputo de atividade insalubre celetista (1 ano e 11 dias) , o qual excluído, alteraria a proporção dos proventos.
17.	Em análise da questão, por meio do Acórdão 2008/2006-TCU-Plenário (Relator Ministro Walton Alencar Rodrigues) , esta Corte reconheceu a validade da averbação a título de tempo insalubre aos profissionais celetistas que laboravam sob essa condição antes da publicação da Lei 8.112/90.
18.	Posteriormente, por meio do Acórdão 911/2014-TCU-Plenário (Relator Ministro Benjamin Zymler) , o entendimento acima descrito foi aperfeiçoado. Neste julgado, esta Corte de Contas, ciosa em evitar interpretações extensivas – interpretações essas que acabariam por desvirtuar a vontade do legislador ao prever o cálculo diferenciado para o tempo de serviço prestado em atividades insalubres, penosas ou perigosas –, deixou assente que o sobredito Acórdão 2008/2006-TCU-Plenário, apesar de reconhecer em tese a possibilidade de cômputo ponderado do tempo especial para fins de aposentadoria estatutária, não disciplinou a forma como a Administração deveria proceder para averbar o tempo de atividade insalubre no caso concreto. 
19.	Desse modo, ponderou o Ministro-Relator Benjamim Zymler que os cargos de natureza eminentemente administrativa não podem ser beneficiados pela contagem especial, salvo se restar efetivamente demonstrada a existência de risco ou de agentes nocivos à saúde no local de trabalho. Transcreve-se a seguir excerto do Voto condutor do Acórdão:
O simples vínculo do servidor com o Ministério da Saúde não autoriza a concessão de tempo de atividade especial, pois, ainda que ligado à área de saúde, existem diversas atividades que são exercidas em condições normais, sem exposição a agentes patológicos além dos limites tolerados, assim definidos em norma regulamentar. Veja-se, por exemplo, a situação do agente administrativo. É de supor que os ocupantes desse cargo exercem as atividades nas mesmas condições, seja no Ministério da Saúde ou no Ministério do Planejamento, por exemplo.
20.	Nessa mesma assentada, observou-se que este Tribunal, a título de racionalidade administrativa, vem aceitando a averbação do tempo de atividade insalubre realizada de ofício pelo órgão de origem em relação a cargos cujo exercício, presume-se, envolve atividades de risco para a higidez física, como no caso dos médicos, odontólogos, auxiliares de enfermagem e agentes de saúde pública.
21.	Com o fito de apurar a situação do ato objeto destes autos colimado com o entendimento desta Corte acima descrito, foi expedida a diligência citada no item 8 desta instrução, visto que a natureza do cargo da interessada (técnico do serviço social) não pressupunha, a priori, que esta estivesse exposto a condições insalubres, necessitando verificar se existe o laudo pericial a comprovar a situação.
22.	Cabe destacar que, atualmente, o assunto em tela, no âmbito do Poder Executivo Federal, está normatizado por meio da Orientação Normativa n. 15/2013 (peça 6) , que assim estabelece no seu artigo 2º, §2º:
§ 2º Não será admitida prova exclusivamente testemunhal ou apenas a comprovação da percepção de adicional de insalubridade ou periculosidade ou gratificação por trabalhos com Raios-X ou substâncias radioativas para fins de comprovação do tempo de serviço público prestado sob condições especiais.
23.	Portanto, o simples percebimento do adicional de insalubridade, mesmo que comprovado, não seria suficiente para fundamentar a conversão de tempo e a respectiva averbação de tempo insalubre. 
24.	Compulsando a referida ON, o seu artigo 3ª, na forma abaixo descrita, estabelece os profissionais que poderiam ser contemplados com a referida averbação, sendo que, para este caso concreto, a interessada estaria amparada no inciso II, haja vista que, supostamente, foi exposta a agentes nocivos.
Art. 3º As atribuições consideradas como exercidas em condições especiais, capazes de possibilitar a conversão de tempo de serviço especial em comum poderão ser enquadradas com base nos seguintes critérios:
I – pela ocupação de emprego público cujas atribuições sejam análogas às atividades profissionais das categorias presumidamente sujeitas a condições especiais, de acordo com as ocupações/grupos profissionais constantes no Anexo I desta Orientação Normativa; ou
II – por exposição a agentes nocivos no exercício de atribuições do emprego público, em condições análogas às que permitem enquadrar as atividades profissionais como perigosas, insalubres ou penosas, de acordo com Anexo II desta Orientação Normativa.
25.	Em seguida, o artigo 4º da referida ON estabelece a documentação comprobatória, para aqueles enquadrados no inciso II do artigo 3º, situação na qual se enquadra a interessada, nos termos abaixo:
Art. 4º Somente serão analisados pelos órgãos e entidades do SIPEC, requerimentos de conversão de tempo especial em comum instruídos com os seguintes documentos, cumulativamente:
 (...) 
II - Para o servidor que se enquadre na hipótese do inciso II do art. 3º:
a) Formulário de informações sobre atividades exercidas em condições especiais;
b) Laudo Técnico de Condições Ambientais do Trabalho (LTCAT) , conforme Anexo VI desta Orientação Normativa, observado o disposto no art. 8º ou os documentos aceitos em substituição àquele, consoante o que dispõe o art. 9º desta Orientação Normativa;
c) Parecer da perícia médica, em relação ao enquadramento por exposição a agentes nocivos, na forma do art. 11 desta Orientação Normativa; e
d) Portaria de designação do servidor para operar com raios X e substâncias radioativas, na forma do Decreto nº 81.384, de 22 de fevereiro de 1978, quando for o caso.
26.	Por fim, o artigo 5º da referida ON é enfático quanto ao modelo de documentação válido:
Art. 5º Somente será aceito como formulário de informações sobre atividades exercidas em condições especiais, de que tratam os incisos I e II do art. 4º desta Orientação Normativa, o modelo de tal documento instituído para o Regime Geral de Previdência Social, segundo seu período de vigência, sob as siglas SB-40, DISESBE 5235, DSS-8030 ou DIRBEN 8030, quando emitidos até 31 de dezembro de 2003.
27.	Compulsando a documentação encaminhada pelo Gestor (peça 4, pg. 138-244) não se verifica a existência do laudo pericial atestando as condições insalubres. Ademais, o Gestor informou (peça 4, pg. 1) que a averbação foi concedida com base na constatação do pagamento de adicional de insalubridade à época dos fatos, o que não é válido, conforme exposto
28.	Portanto, resta maculada a averbação de tempo em apreço. Como a averbação em análise constou em ambos os atos objeto destes autos, caberá proposta de apreciação deles pela ilegalidade.
Em relação a Sra. MARIA DE FATHMA LEONARDA DE OLIVEIRA 
29.	O ato inicial de aposentadoria (10805109-04-1997-000603-5) foi apreciado pela legalidade, conforme Acórdão 237/2003-TCU-Segunda Câmara-TCU, relator Ministro Guilherme Palmeira.
30.	Em análise, verifica-se que a interessada foi inativada em 8/8/1997. Os proventos estão sendo pagos na proporção de 27/30. Incorporou, ainda, 21% a título de adicional por tempo de serviço (peça 7) . O fundamento legal da aposentadoria registrado no Siape foi aquele descrito no artigo 186, inciso III, alínea “c”, da Lei 8112/90.
31.	Em consulta ao tempo de serviço e averbações, consta o cômputo de atividade insalubre celetista (1 ano, 4 meses e 14 dias) , o qual excluído, alteraria a proporção dos proventos. Neste ponto, valem as conclusões expostas nos itens 17 a 26 desta instrução.
32.	Compulsando a documentação encaminhada pelo Gestor (peça 4, pg. 75-137) não se verifica a existência do laudo pericial atestando as condições insalubres. Ademais, o Gestor informou (peça 4, pg. 1) que a averbação foi concedida com base na constatação do pagamento de adicional de insalubridade à época dos fatos, o que não é válido, conforme exposto
33.	Portanto, resta maculada a averbação de tempo em apreço e, por consequência, a legalidade do ato.
Em relação a Sra. MARIA DE FATIMA ZACCARO CANAVEZZI
34.	O ato inicial de aposentadoria (10805109-04-1999-000089-5) foi apreciado pela legalidade, conforme Acórdão 3074/2005-TCU-Primeira Câmara-TCU, relator Ministro Guilherme Palmeira.
35.	Em análise, verifica-se que a interessada foi inativada em 20/10/1998. Os proventos estão sendo pagos na proporção de 26/30. Incorporou, ainda, 20% a título de adicional por tempo de serviço (peça 7) e quintos (período registrado no ato) . O fundamento legal da aposentadoria registrado no Siape foi aquele descrito no artigo 186, inciso III, alínea “c”, da Lei 8112/90.
36.	O Controle Interno exarou o seu parecer pela legalidade com a seguinte justificativa:
Não houve discriminação da licença para tratamento da própria saúde (art. 102, inciso VIII, alínea b, Lei 8.112/90) correspondente a 03 anos 03 meses e 05 dias.
37.	Em consulta ao tempo de serviço e averbações, consta o cômputo de atividade insalubre celetista (1 ano, 9 meses e 10 dias) , o qual excluído, alteraria a proporção dos proventos. Neste ponto, valem as conclusões expostas nos itens 17 a 26 desta instrução.
38.	Compulsando a documentação encaminhada pelo Gestor (peça 4, pg. 3-74) não se verifica a existência do laudo pericial atestando as condições insalubres. Ademais, o Gestor informou (peça 4, pg. 1) que a averbação foi concedida com base na constatação do pagamento de adicional de insalubridade à época dos fatos, o que não é válido, conforme exposto
39.	Portanto, resta maculada a averbação de tempo em apreço e, por consequência, a legalidade do ato.
Em relação a Sra. MARIA JOSE DE SOUZA
40.	A interessada faleceu em 5/10/2002 (peça 5, pg. 5) . Nesses casos, o art. 260, § 5º, do Regimento Interno do TCU, preconiza que o Tribunal poderá considerar prejudicado, por perda de objeto, o exame dos atos de “concessão cujos efeitos financeiros tenham se exaurido antes de seu processamento pela Corte, seja pelo falecimento dos favorecidos, seja pelo advento do termo final das condições objetivas necessárias à manutenção do benefício”. Portanto, tal fato será aplicado à interessada em questão.
CONCLUSÃO
41.	Será proposto que o ato da Sra. MARIA JOSE DE SOUZA seja considerado “prejudicado por perda de objeto”. Para os demais atos, será proposto que sejam apreciados pela ilegalidade.
42.	Por fim, importa observar que os atos foram disponibilizados ao TCU há menos de cinco anos. Portanto, não é necessária a instauração do contraditório, nos termos do Acórdão 587/2011-TCU-Plenário (Relator Ministro Valmir Campelo) .
PROPOSTA DE ENCAMINHAMENTO
43.	Ante o exposto, propõe-se:
a) considerar ilegal e recusar registro aos atos de concessão de aposentadoria abaixo nominados, com base nos arts. 71, inciso III, da Constituição Federal, 1º, inciso V, e 39, inciso II, da Lei 8.443/1992 e 260, § 1º, do Regimento Interno do Tribunal de Contas da União (TCU) ;
- MARCIA APARECIDA BASTIDA DRUDI DE MORAES, CPF XXX.080.518-XX, atos número 10263012-04-2012-000058-9 e 10263012-04-2012-000020-1;
- MARIA DE FATHMA LEONARDA DE OLIVEIRA, CPF XXX.161.208-XX, ato número 10263012-04-2012-000019-8;
- MARIA DE FATIMA ZACCARO CANAVEZZI, CPF XXX.293.358-XX, ato número 10263012-04-2012-000039-2
b) dispensar a devolução dos valores indevidamente recebidos até a data da ciência da GERÊNCIA EXECUTIVA DO INSS - SANTO ANDRÉ/SP - INSS/MPS do Acórdão que vier a ser proferido, com base no Enunciado 106 da Súmula da Jurisprudência do TCU;
c) esclarecer às interessadas que, no caso de não provimento de recurso eventualmente interposto junto ao TCU, deverão ser repostos os valores recebidos após a ciência do acórdão pelo GERÊNCIA EXECUTIVA DO INSS - SANTO ANDRÉ/SP - INSS/MPS;
d) determinar à GERÊNCIA EXECUTIVA DO INSS - SANTO ANDRÉ/SP - INSS/MPS, com base no art. 45 da Lei 8.443/1992, que:
d.1) faça cessar os pagamentos decorrentes dos atos impugnados, comunicando ao TCU, no prazo de quinze dias, as providências adotadas, nos termos dos art. 262, caput, do Regimento Interno do TCU, 8º, caput, da Resolução-TCU 206/2007 e 15, caput, da Instrução Normativa - TCU 55/2007;
d.2) informe às interessadas o teor do Acórdão que vier a ser prolatado, encaminhando ao TCU, no prazo de trinta dias, comprovante da data de ciência pelas respectivas interessadas, nos termos do art. 4º, § 3º, da Resolução-TCU 170/2004.
e) propõe-se considerar prejudicado, por perda de objeto, o exame do mérito do ato de concessão de aposentadoria abaixo relacionado, com fundamento no art. 260, § 5º, do Regimento Interno do Tribunal de Contas da União.
			- MARIA JOSE DE SOUZA, CPF XXX.357.908-XX, ato número 10263012-04-2011-000013-6.
	É o relatório.

não há.

Procuradora-Geral Cristina Machado da Costa e Silva.

PESSOAL. APOSENTADORIA. TEMPO DE ATIVIDADE INSALUBRE. AUSÊNCIA DE LAUDO PERICIAL. EXAME PREJUDICADO DE UM ATO POR PERDA DE OBJETO. ILEGALIDADE DOS DEMAIS ATOS.

APOSENTADORIA (APOS)

Secretaria de Fiscalização de Pessoal (SEFIP).

Examina-se neste processo concessões de aposentadoria no interesse de ex servidores da Gerência Executiva do INSS – Santo André/SP - INSS/MPS (atual Secretaria de Previdência – Ministério da Economia) .
2.	A análise levada a efeito pela Secretaria de Fiscalização de Pessoal – Sefip, concluiu pela ilegalidade, ante ausência de laudo pericial, dos atos em favor de Marcia Aparecida Bastida Drudi de Moraes, Maria de Fathma Leonarda de Oliveira e Maria de Fatima Zaccaro Canavezzi, e que este Tribunal considere prejudicado, por perda de objeto, o exame do ato em favor de Maria Jose de Souza.
3.	O cômputo ponderado de tempo de serviço com base na prestação de serviço sob condições insalubres precisa preencher exigências específicas, portanto, não pode prescindir de laudo pericial que a legitime. 
4.	No caso concreto, não constam nos autos laudos periciais que comprovem que as interessadas Marcia Aparecida Bastida Drudi de Moraes, Maria de Fathma Leonarda de Oliveira e Maria de Fatima Zaccaro Canavezzi exerceram atividade em condição insalubre e o simples percebimento do adicional de insalubridade, mesmo que comprovado, não é suficiente para fundamentar a conversão de tempo e a respectiva averbação de tempo insalubre.
5.	Quanto à interessada Maria Jose de Souza também acompanho a proposta da unidade técnica para que seu ato seja considerado prejudicado por perda de objeto, devido ao seu falecimento, como comprova a documentação dos autos.
6.	Incorporando às minhas razões de decidir os fundamentos expendidos na instrução da unidade técnica (peça 14) , com a qual se mostrou favorável o representante do Ministério Público especializado (peça 16) , manifesto concordância ao encaminhamento de considerar ilegal e recusar o registro à aposentadoria de Marcia Aparecida Bastida Drudi de Moraes, Maria de Fathma Leonarda de Oliveira e Maria de Fatima Zaccaro Canavezzi e considerar prejudicado, por perda de objeto, o exame do ato em favor de Maria Jose de Souza.
	Dessa forma, acolhendo a instrução da unidade técnica, cujos fundamentos incorporo como razões de decidir, VOTO no sentido de que o Tribunal aprove o Acórdão que ora submeto à deliberação deste Colegiado.
TCU, Sala das Sessões Ministro Luciano Brandão Alves de Souza, em 16 de abril de 2019.
Ministro JOÃO AUGUSTO RIBEIRO NARDES 
Relator